# 请教大家，坏账准备未核销前一定会在递延所得税资产余额当中吗？

提问人：13983693668 时间：2021-01-04 23:18:00
企业对于应收款可以按照自己的会计政策提取坏账准备，但是，仅能在账面反应而已，税务局不会随便同意企业拿坏账准备提取额直接抵扣当期应交纳的所得税，因此必须先计入递延所得税资产，待以后达到条件以后（如债务人破产死亡等原因）才能向税务提交材料申报扣除。所以形成了暂时性的时间差异。
假设企业现在仅有一笔 5 年前的应收款从未收回一分钱。坏账准备都提到100%了。但是一直没有向税务机关申报除扣成功。如果该企业从未发生过其它的资产减值损失和各种跌价准备的情况下。可不可以理解为：本年度资产负债表中的“递延所得税资产”的余额，就等于 5 年前应收款的累计坏账提取金额。换句话说，坏账准备全都跑到递延所得税资产余额里面去了。不管过了多少年，只要没有达到税务机关的扣除条件，其金额就一直会在递延所得税资产科目余额中永远存续下去

回答人：chenyiwei
该做法不恰当。确认递延所得税资产需满足“在可预见的未来很可能转回”的条件，不允许长期挂账。参考：《瑞华研究 2010 ～ 2019 汇编》之“问题2-3-1（就计提资产减值准备所导致的暂时性差异确认递延所得税资产时应考虑的因素）”。